【裁判字號】    92,交上易,331
【裁判日期】    920923
【裁判案由】    過失傷害
【裁判全文】
臺灣高等法院刑事判決                          九十二年度交上易字第三三一號
    上  訴  人
    即  被  告  乙○○
    選任辯護人  林思銘律師
                苗繼業律師
右上訴人因過失傷害案件，不服臺灣新竹地方法院九十一年度交易字第一八八號，中
華民國九十二年四月三十日（偵查案號：臺灣新竹地方法院檢察署九十一年度偵字第
五五０七號），提起上訴，本院判決如左：
    主  文
上訴駁回。
    事  實
一、乙○○與邱堇文（所犯過失傷害罪部分，業經原審判刑確定）二人於民國（下同
    ）九十一年三月十三日晚上十時二十分許，在新竹市○○路○段一五０號（起訴
    書誤載為一二０號）前，本應注意在設有劃分島之路段不得擅自穿越馬路，而依
    當時情形，又無不能注意之情事，竟貿然闖越馬路，適甲○○騎乘車牌號碼ＦＦ
    三─四五八號重型機車沿新竹市○○路由北往南方向行駛，行經前開地點，亦疏
    於注意車前狀況，致煞閃不及而撞擊站立白線旁正欲穿越馬路之乙○○、邱堇文
    倒地受傷，甲○○人車亦倒地受有右膝擦傷及胸部挫傷等傷害。
二、案經甲○○訴由新竹市第三分局移送臺灣新竹地方法院檢察署檢察官偵查起訴。
   理   由
一、訊據被告乙○○固坦承遭甲○○於右開時地撞及受傷，且邱堇文亦受有前開事實
    欄所示傷害之事實，惟矢口否認有何過失行為，辯稱：我們不是突然衝出來的，
    因為甲○○的車子是從側邊來，當時我們只是站在路旁，實在是無妄之災云云。
    惟查：
（一）右揭犯罪事實，業據告訴人甲○○於警訊及偵審中指訴歷歷，並有甲○○南門
      綜合醫院診斷證明書、道路交通事故調查報告表及新竹市警察局交通隊處理交
      通事故現場照片七幀附卷可稽。
（二）而被告乙○○及共同被告邱堇文於警訊時陳稱：「（問：肇事前你有無發現對
      方車輛？）我沒有看到對方，我由中華路四段一四八號出門過馬路到對面車道
      取車，當時我站在白線旁我就遭撞傷昏迷受傷了。」（偵查卷第十一頁背面、
      第十三頁背面）、另二人於警訊中亦均供稱：「（問：車禍發生現場附近有無
      行人穿越斑馬線及人行天橋？）都有，但都很遠。」、「（問：本件車禍是否
      純屬意外？）本件車禍純屬意外。」等語（同上偵查卷）。而告訴人於警訊時
      則供稱：「（問：肇事前你有無發現對方？）我有看到對方，對方由路旁住家
      跑著出來欲穿越馬路，我行駛在慢車道，但因為視線不良導致來不及剎車而肇
      事。」、「（問：車禍當地有無號誌？分隔島有無可供行人穿越之斑馬線？）
      沒有號誌，分隔島沒有可供行人穿越之斑馬線。」、「（問：本件車禍是否純
      屬意外？）本件車禍純屬意外。此次車禍肇事主因在對方。」等語（見偵查卷
      七至十頁）在卷，顯見被告乙○○明知有行人穿越斑馬線及人行天橋，為圖一
      時之便，貿然穿越設有劃分島之馬路之違規行為。參以被告與邱堇文、告訴人
      上開陳述及事故現場圖上血跡均散佈在被告甲○○行駛之慢車道上，且被告甲
      ○○所駕駛車輛之受損位置係位於車頭毀損，兩側車身裂開，此亦有車輛受損
      部位照片可稽（見偵查卷第二十二頁、第二十三頁），又當時係夜間有照明、
      事故位置在慢車道上，有道路交通事故調查報告表及現場相片在卷可佐，被告
      乙○○顯係行進至白色標線旁遭被告甲○○之機車撞擊，其有不依規定，擅自
      穿越車道之違規行為甚明，被告雖辯稱僅係站路旁遭撞及，惟其不遵守規定欲
      穿越馬路，始生本件事故，其有嚴重違反交通規定甚明，所辯伊是無妄之災，
      且過失較輕微云云，並不可採。
（二）按行人穿越道路，應依左列規定：二、在禁止穿越、劃有分向限制線、設有劃
      分島或護欄之路段或三車道以上之單行道，不得穿越道路。道路交通安全規則
      第一百三十四條第一項第二款定有明文，被告乙○○行人穿越馬路自應注意上
      開規定，被告乙○○由西往東欲穿越中華路，在設有分隔島之路段不得穿越馬
      路，即使在未設有行人穿越道亦非禁止穿越之路段穿越道路時，應注意左右無
      來車，始可小心迅速穿越，猶貿然欲穿越馬路，致於道路白線邊為告訴人撞及
      ，造成告訴人受傷，縱使本件非如告訴人被稱係被告等迅速衝出路旁之情，惟
      仍不免於其為肇事主因之認定，而告訴人駕駛重型機車，亦疏於注意車前狀況
      ，為肇事次因，二者均有過失甚明。且本件經送臺灣省竹苗區車輛行車事故鑑
      定委員會、臺灣省車輛行車事故覆議鑑定委員會鑑定及覆議結果，亦均同此認
      定，有臺灣省竹苗區車輛事故鑑定委員會九十一年十一月十一日竹鑑字第九一
      一二三二號函附鑑定意見書、臺灣省車輛行車事故覆議鑑定委員會九十二年三
      月十一日府覆議字第九二一００九０號函在卷可佐。而告訴人因本件車禍受有
      右膝擦傷、胸部挫傷之傷害與被告過失行為間並有相當因果關係。本件事證明
      確，犯行堪以認定。
二、核被告所為，係犯刑法第二百八十四條第一項前段之過失傷害罪。原審因認被告
    罪證明確，引用刑法第二百八十四條第一項、第四十一條第一項、罰金罰鍰提高
    標準條例第一條、第二條之規定，並審酌被告之過失程度，所生之損害、肇事後
    之態度、告訴人所受之傷勢，迄今二人均未達成和解等一切情狀，量處有期徒刑
    二月，並諭知易科罰金之折算標準。核其認事用法，並無違誤，量刑亦稱妥適，
    上訴人即被告上訴意旨仍執前詞，否認有過失或過失較輕云云，洵無理由，上訴
    應予駁回。
據上論斷，應依刑事訴訟法第三百六十八條，判決如主文。
本案經檢察官陳文琪到庭執行職務。
中      華      民      國    九十二    年     九     月   二十三      日
                            臺灣高等法院刑事第十六庭
                                    審判長法  官  許  增  男
                                          法  官  黃  鴻  昌
                                          法  官  周  煙  平
右正本證明與原本無異。
不得上訴。
                                          書記官  蕭  麗  珍
中      華      民      國    九十二    年      九      月    二十九    日
附錄：本案論罪科刑法條全文
中華民國刑法第二百八十四條第一項
因過失傷害人者，處六月以下有期徒刑、拘役或五百元以下罰金，致重傷
者，處一年以下有期徒刑、拘役或五百元以下罰金。


司法院資訊處製作；財團法人民間司法改革基金會備份。
